【裁判字號】    89,上易,591
【裁判日期】    890525
【裁判案由】    竊盜
【裁判全文】
臺灣高等法院高雄分院刑事判決     八十九年度上易字第五九一號
    上訴人  台灣高雄地方法院檢察署檢察官
    上訴人
    即被告  甲○○
右上訴人因竊盜案件，不服臺灣高雄地方法院八十九年度易字第一五四號中華民國八
十九年一月三十一日第一審判決（起訴案號：臺灣高雄地方法院檢察署八十八年度偵
字第三００八六號，併辦案號：臺灣雲林地方法院檢察署八十九年度偵字第一七九０
號），提起上訴，本院判決如左：
      主      文
原判決撤銷。
甲○○連續竊盜，處有期徒刑伍月。
      事      實
一、甲○○有多次竊盜前科，最近一次犯竊盜罪，於八十一年二月二十七日經本院判
    處有期徒刑七月，緩刑四年確定。緩刑期滿後，仍不知悔改。又基於意圖為自己
    不法所有之概括犯意，(一)於民國八十八年十月三十日夜間二十時許，在雲林縣四
    湖鄉○○路海青宮前廣場，趁有選舉造勢活動人潮擁擠之際，認有機可乘，竊取
    丙○○置於褲袋中之紙鈔現金三千五百元，得手後欲離去，適為丙○○查覺而當
    場逮獲。(二)復於八十八年十二月十日晚上九時三十分許，在高雄市新興區中山體
    育場前之中山一路上，利用當晚民進黨在該處舉辦美麗島二十週年紀念活動之機
    會，以人多為掩飾，乘江瑞鴻未及注意之際，伸手竊取江瑞鴻所有置放左臀部口
    袋內之現金新台幣（下同）一萬五千元，適為江瑞鴻發覺當場逮獲，致未得手。
二、案經高雄市政府警察局新興分局、雲林縣警察局台西分局移送台灣高雄、雲林地
    方法院檢察署檢察官偵查起訴及臺灣雲林地方法院移送併辦。
      理      由
一、右開(一)之事實，業據被害人丙○○於警訊、偵查中及臺灣雲林地方法院審理時指
    訴綦詳，核與目擊證人乙○○於警訊述之情節相符，並有贓物領據一紙在卷可稽
    。被告甲○○雖辯稱：伊尚未得手就被抓了云云，無非圖卸減輕刑責之，不足採
    信，被告此部分之犯行，堪以認定。
二、右開(二)之事實業據被告甲○○迭於警偵審中坦承不諱，核與被害人江瑞鴻指訴情
    節相符，並有贓物認領保管收據一紙附卷足參，被告自白核與事實相符，事證明
    確，被告此部分之犯行，堪以認定。
三、核被告第一項之竊盜行為，係犯刑法第三百二十條第一項之竊盜既遂罪。其第二
    次之竊盜行為，則同法第三百二十條第三項、第一項之竊盜未遂罪。被告先後二
    次竊盜犯行，時間緊接，手法相同，所犯又係同一罪名之罪，顯係基於概括之犯
    意，反覆實施，應依連續犯之規定論以竊盜既遂一罪。又被告移送併辦部分（即
    第一次竊盜行為），與起訴事實（即第二次竊盜行為）具有連續犯關係，係裁判
    上一罪，為起訴效力所及，本院自得一併審理。
三、原審予以被告論科，固非無見，惟查：(一)被告移送併辦部分之竊盜行為，與起訴
    之竊盜事實，具有連續犯關係，係裁判上一罪，為起訴效力所及，自應一併審理
    ，原審未及審酌，自有未合。(二)被告前於七十三年、七十四年及八十年間有多次
    竊取他人皮包之前科，先後經原審及本院判處罰金五千元，有期徒刑一年六月及
    有期徒刑七月，緩刑四年確定，有本院被告全國前案紀錄表在卷可稽，茲又犯竊
    盜罪，原審僅判處拘役三十日，量刑顯屬過輕，亦有未當。公訴人上訴意旨，執
    前開(二)情詞，指摘原判決量刑過輕不當，為有理由，及原判決有上述(一)之瑕疵可
    議，自應由本院將原判決撤銷改判。審酌被告有多次竊盜前科，茲又連續竊盜，
    本應從重量刑，惟念被告所犯情節尚非重大，且現年七十歲，年事已高等一切情
    狀，量處如主文所示之刑。
四、移送併辦意旨略以：被告甲○○基於意圖為自己不法所有之概括犯意，於民國八
    十八年十月三十日夜間二十時許，在雲林縣四湖鄉○○路海青宮前廣場，趁有選
    舉造勢活動人潮擁擠之際，認有機可乘，即竊取乙○○置於右後褲袋中之皮包一
    個（內有電話卡一張、紙鈔現金新台幣（下同）一千元，得手後即將之傳遞於另
    一姓名、年籍不詳之人。經當場查獲，報警究辦，因認被告有犯刑法第三百二十
    條第一項之竊盜罪嫌。訊據被告甲○○堅決否認有上開竊盜犯行，辯稱：伊當時
    係竊取丙○○之皮包被逮捕，並未竊取乙○○之皮包等語。經查被害人乙○○於
    警訊雖供稱：我被竊皮包時，剛好有一個人（指丙○○）當場抓到一個小偷（指
    甲○○），我回頭時剛好見到甲○○將我的皮包轉給另一個竊賊等語，然查被告
    係於竊取丙○○皮包之時，為丙○○當場查獲等情，除據被告供明在卷外，復經
    證人丙○○於警訊及偵查中證述無訛。又證人丙○○於臺灣雲林地方法院調查中
    亦證述：乙○○我不認識，他被偷的情形，我不知道等情（見該院八十九年二月
    二日訊問筆錄附於該院八十九年易字第八四號卷第十五至十七頁）。被告既於竊
    取丙○○皮包之際，為丙○○當場逮捕，衡情被告不可能同時再竊取乙○○之皮
    包，是尚難僅憑被害人乙○○片面之指訴，遽入人罪。此外，復查無其他確切證
    據足證被告犯罪，應認不能證明被告有此部分犯罪，惟公訴人認被告此部分與前
    開論罪科刑部分，具有連續犯關係，係裁判上一罪，故不另為被告此部分無罪之
    諭知。
據上論斷，應依刑事訴訟法第三百六十九條第一項前段、第三百六十四條、第二百九
十九條第一項前段，刑法第五十六條、第三百二十條第一項、罰金罰鍰提高標準條例
第一條前段，判決如主文。
本案經檢察官羅正平到庭執行職務。
中    華    民    國     八十九     年       五       月     二十五   日
                              臺灣高等法院高雄分院刑事第三庭
                                  審判長法官  莊秋桃
                                        法官  陳中和
                                        法官  謝宏宗
右正本證明與原本無異。
不得上訴。
                                      書記官  陳靖華
中    華    民    國     八十九     年       五       月    二十六    日
附錄：本判決論罪科刑法條：
刑法第三百二十條第一項
意圖為自己或第三人不法之所有，而竊取他人之動產者，為竊盜罪，處五年以下有期
徒刑、拘役或五百元以下罰金。
                                                                        Ｄ


司法院資訊處製作；財團法人民間司法改革基金會備份。
